臺灣屏東地方法院刑事判決　　　　　　　　　　　　　九十三年度訴字第六二五號
　　公　訴　人　臺灣屏東地方法院檢察署檢察官
　　被　　　告　甲○○
右列被告因違反毒品危害防制條例案件，經檢察官提起公訴（九十三年度毒偵字第一
二八號、九十三年度毒偵字第一一一三號、九十三年度毒偵字第一二六八號、九十三
年度毒偵字第一三四二號），本院裁定以簡式審判程序審理，茲判決如左：
    主  文
甲○○連續施用第一級毒品，累犯，處有期徒刑壹年，扣案之海洛因包（合計淨重
零點伍玖公克，包裝重零點伍陸公克）、注射針筒支均沒收銷燬；又連續施用第二
級毒品，累犯，處有期徒刑捌月。應執行有期徒刑壹年陸月，扣案之海洛因包（合
計淨重零點伍玖公克，包裝重零點伍陸公克）、注射針筒支均沒收銷燬。
    事  實
一、甲○○曾於民國八十四年間，因違反肅清煙毒條例案件，由本院以八十四年度訴
    字第七二七號判處有期徒刑三年六月，於八十六年十月九日縮短刑期假釋出監，
    於八十八年七月二十三日假釋期滿執行完畢。又曾於九十二年間因施用毒品案件
    ，經本院以九十二年度毒聲字第四六一號裁定送勒戒處所觀察、勒戒，因認無繼
    續施用毒品傾向，再由臺灣屏東地方法院檢察署於九十二年四月三十日以九十二
    年度毒偵字第六一二號為不起訴處分並釋放之。然甲○○竟猶不思戒除惡習，於
    五年內復分別基於施用第一級毒品海洛因與第二級毒品甲基安非他命之概括犯意
    ，自九十三年一月八日起至同年七月二日止，在屏東縣九如鄉○○村○○街二十
    四巷三號住所，以一至三天施用一次之頻率，將海洛因加入礦泉水中溶解後，注
    入針筒施打其靜脈或直接將海洛因滲入香菸內點燃之方式，連續施用第一級毒品
    海洛因；並於九十三年一月八日、同年六月六日、六月二十五日及七月二日分別
    於屏東縣屏東市○○路及福德巷口、同市○○街友人家中及屏東縣九如鄉○○街
    一○二號友人家中等處，將甲基安非他命置入玻璃管內燒烤產生煙霧之方式，連
    續施用第二級毒品甲基安非他命。嗣於(一)九十三年一月八日十七時五十分許，在
    屏東縣屏東市○○路及福德巷口為警緝獲，並扣得海洛因一包（淨重零點五一公
    克，包裝重零點二○公克）及注射針筒二支。(二)同年六月六日二十一時四十分許
    ，在屏東縣屏東市○○路六八八巷口，因騎乘機車未戴安全帽為警攔檢時查獲，
    並扣得海洛一包（淨重零點零五公克，包裝重零點二一公克）。(三)同年六月二十
    六日二十三時二十分許，在屏東縣屏東市○○街為警緝獲，並扣得注射針筒一支
    。(四)同年七月四日十六時許，在屏東縣九如鄉○○村○○街一○二號友人住處附
    近為警緝獲，並扣得海洛因一包（淨重零點零三公克，包裝重零點一五公克）。
二、案經屏東縣警察局屏東分局、屏東縣警察局報請及移送台灣屏東地方法院檢察署
    檢察官偵查起訴。
    理  由
一、上述事實，已據被告甲○○坦白承認，又其於九十三年一月八日、同年六月六日
    、六月二十六日及七月四日為警查獲後，在警察局所採集之尿液經送檢驗結果，
    均確呈嗎啡（海洛因水解之反應）及甲基安非他命陽性反應，有屏東縣衛生局九
    十三年一月二十日屏縣衛檢六字第九三○○○九號、同年六月十五日屏縣衛檢六
    字第九三○二三九號、七月二十日屏縣衛檢六字第九三○二八一號、七月十四日
    屏縣衛檢六字第九三○二七九號煙毒及麻醉藥品類委託檢驗結果通知書及長榮大
    學九十三年四月二十日確認報告各一紙在卷可憑，此為鑑定機關本於專業知識及
    以精密儀器測試後所得之結論，自可憑信，此外，復有扣案之白粉狀固體三包，
    （合計零點五九公克，包裝重零點五六公克），經法務部調查局鑑定結果為含海
    洛因成分，此有該局九十三年三月二十二日調科壹字第二四○○○二九二六號、
    同年七月八日調科壹字第二四○○○三一二○號、八月三日調科壹字第二四○○
    ○三一七五號鑑定通知書各一紙存卷可佐，至扣案注射針筒三支，則均沾附有海
    洛因痕漬，亦有高雄醫學大學附設中和紀念醫院檢驗報告一紙可參，被告自白施
    用海洛因及甲基安非他命，應與事實相符，而堪採信。又被告曾於九十二年間因
    施用毒品案件，經本院以九十二年度毒聲字第四六一號裁定送勒戒處所觀察、勒
    戒，因認無繼續施用毒品傾向，再由臺灣屏東地方法院檢察署於九十二年四月三
    十日以九十二年度毒偵字第六一二號為不起訴處分並釋放之事實，有臺灣屏東地
    方法院檢察署刑案資料查註紀錄表及臺灣高等法院被告全國前案紀錄表各一份存
    卷供參，其於執行完畢釋放後五年內再次犯本案毒品危害防制條例之罪，事證明
    確，被告施用海洛因及安非他命之犯行，均堪以認定。
二、核被告施用海洛因之行為，係犯毒品危害防制條例第十條第一項施用第一級毒品
    罪；其施用甲基安非他命之行為，則係犯同條例第十條第二項施用第二級毒品罪
    。而其於施用海洛因與甲基安非他命前或後之持有海洛因與甲基安非他命犯行，
    各為其施用之高度行為所吸收，均不另論罪。又被告多次施用海洛因及甲基安非
    他命之行為，時間緊接，手法相同，所犯各係犯罪構成要件相同之罪名，顯係分
    別基於概括犯意而反覆為之，均應依連續犯規定，各論以一罪，並加重其刑。另
    查被告前於八十四年間，因違反肅清煙毒條例案件，由本院以八十四年度訴字第
    七二七號判處有期徒刑三年六月，於八十六年十月九日縮短刑期假釋出監，於八
    十八年七月二十三日假釋期滿執行完畢，有臺灣屏東地方法院檢察署刑案資料查
    註紀錄表及臺灣高等法院被告全國前案記錄表在卷可稽，其於五年以內再犯本件
    有期徒刑之上述二罪，均為累犯，應加重其刑，其有二種刑之加重事由，均應遞
    加重之。而被告所犯之上述二罪，犯意各別，行為互異，應分別論罪，合併處罰
    。爰審酌被告曾因施用毒品經送勒戒處所施以觀察、勒戒後，仍未能戒斷其施用
    毒品之惡習，足見其陷溺已深，惟因施用毒品均僅係戕害其自己身心並無加害他
    人，犯罪後坦承犯行、態度尚稱良好等一切情狀，分別量處如主文所示之刑，並
    定其應執行刑。扣案之海洛因三包（合計淨重零點五九公克，包裝重零點五六公
    克）為第一級毒品，注射針筒三支已沾附有海洛因成分，難以析離等情，有前開
    法務部調查局鑑定通知書、高雄醫學大學附設中和紀念醫院檢驗報告可佐，均應
    依毒品危害防制條例第十八條第一項前段之規定，沒收銷燬之。
三、應適用之法條：
    依刑事訴訟法第二百七十三條之一第一項、第二百九十九條第一項前段，毒品危
    害防制條例第十條第一項、第二項、第十八條第一項前段，刑法第十一條、第四
    十七條、第五十六條、第五十一條第五款，判決如主文。
本案經檢察官莊啟勝到庭執行職務。
中      華      民      國      九十三      年      十      月    七    日
                                      臺灣屏東地方法院刑事第五庭
                                                法  官  林柏泓
右正本證明與原本無異。
如不服本判決應於收受本判決送達後十日內向本院提出上訴書狀，其未敘述上訴理由
者，並得於提起上訴後十日內向本院補提理由書狀（均須按他造當事人之人數附繕本
 ）「切勿逕送上級法院」
                                                書記官  劉淑蓉
中      華      民      國      九十三      年      十      月    八    日
附錄論罪法條：
毒品危害防制條例第十條
施用第一級毒品者，處六月以上五年以下有期徒刑。
施用第二級毒品者，處三年以下有期徒刑。
